臺灣高雄地方法院刑事判決　　　　　　　　　　　　九十一年度簡上字第一一四號
　　上　　訴　　人　臺灣高雄地方法院檢察署檢察官
　　被上訴人即被告　乙○○○
右列上訴人因被告違反電子遊戲場業管理條例，不服本院鳳山簡易庭九十一年度鳳簡
字第三九六號中華民國九十一年五月七日第一審簡易判決（聲請簡易判決處刑案號：
九十一年度偵字第六○一九號），提起上訴，及移送併案審理（九十一年度偵字第一
一三一八號、第一○二八二號），本院判決如左：
    主  文
原判決撤銷。
乙○○○連續違反未依電子遊戲場業管理條例規定辦理營利事業登記者，不得經營電
子遊戲場業之規定，處有期徒刑肆月，如易科罰金，以佰元折算壹日。扣案之電子
遊戲機「大舞台」陸台、「金象王」台、「滿貫大亨」台、「迷十三支」壹台、
「娃娃機」貳拾壹台、「新象王」壹台、「瑪琍大戰」壹台、「麻將台」壹台（含Ｉ
Ｃ板共拾柒片）、代幣貳佰陸拾捌枚、新台幣合計肆仟伍佰拾元均沒收。
    事  實
一、乙○○○明知未依電子遊戲場業管理條例規定辦理營利事業登記者，不得經營電
    子遊戲場業規定，竟基於違反前開規定之概括犯意，未依電子遊戲場業管理條例
    規定向主管機關高雄市政府及高雄縣政府辦理營利事業登記，連續於左列之時間
    、地點，擺設之電子遊戲機，供不特定人投幣玩樂以營利，而經營電子遊戲場業
    ：
（一）自九十一年三月一日起，在高雄縣鳳山市○○路○段二五九號翁財記商店內，
      擺設電子遊戲機「大舞台」三台、「金象王」三台、「滿貫大亨」二台、「迷
      十三支」一台、「娃娃機」二十一台，供不特定人打玩以營利，嗣於九十一年
      三月十四日下午四時二十五分許，在上址為警查獲，並扣得乙○○○所有並供
      犯罪所用之前揭電子遊戲機共三十台（含ＩＣ板共三十片）、代幣二百六十八
      枚，暨乙○○○所有犯罪所得之新台幣（以下同）十元硬幣四十三枚（共四百
      三十元）。
（二）自九十一年三月二十八日起，在高雄市○鎮區○○路二十六之一號東方家庭超
      商內，擺設電子遊戲機「大舞台」二台、「新象王」一台、「滿貫大亨」一台
      、「瑪琍大戰」一台，供不特定人打玩以營利，嗣於九十一年四月三日下午六
      時五十五分許，在上址為警查獲，並扣得乙○○○所有並供犯罪所用之前揭電
      子遊戲機共五台（含ＩＣ板共五片），及乙○○○所有犯罪所得之十元硬幣一
      千三百元。
（三）自九十一年五月十日起，在高雄縣梓官鄉中正號一五三號七欣購物中心商店內
      ，擺設電子遊戲機「大舞台」一台、「麻將台」一台，供不特定人打玩以營利
      ，嗣於九十一年五月二十三日下午二時四十分許，在上址為警查獲，並扣得乙
      ○○○所有並供犯罪所用之前揭電子遊戲機共二台（含ＩＣ板共二片）及乙○
      ○○所有犯罪所得之十元硬幣共二千八百元。
二、案經高雄縣警察局鳳山分局、岡山分局及高雄市政府警察局分別報請臺灣高雄地
    方法院檢察署檢察官偵查後聲請以簡易判決處刑暨移送併案審理。
    理  由
一、訊之被告乙○○○對於右揭事實欄一之（一）、（二）所示之犯罪事實坦承不諱
    ，惟矢口否認事實欄一之（三）所示之犯行，辯稱：在高雄縣梓官鄉○○路一五
    三號七欣購物中心擺設之電子遊戲機二台，已經壞掉，沒有螢幕，也沒有插電，
    機台內之硬幣是用來試機台，因金額不多沒有取出，俟伊身體狀況好轉再將機台
    取回云云。
二、經查，被告乙○○○右揭犯罪事實，業據其於警訊中坦承不諱，核與證人即打玩
    電子遊戲機之蒙泰平、陳明正、丙○○，證人即東方家庭超商之店員甲○○分別
    於警訊中證述之情節相符，並有卷附之高雄縣警察局鳳山分局、岡山分局、高雄
    市政府警察局營業場所檢查紀錄表各一份、現場照片二張及如事實欄所示之電子
    遊戲機共三十七台（含ＩＣ板共三十七片）、代幣二百六十八枚及十元硬幣合計
    四千五百三十元扣案可資佐證，被告乙○○○於警訊中及本院審理中之自白與事
    實相符，自可採為認定事實之證據。被告乙○○○雖以：在七欣購物中心擺設之
    電子遊戲機二台，已經壞掉，沒有螢幕，也沒有插電云云置辯，然查，被告乙○
    ○○於警訊中已坦承：伊於九十一年五月十日開始在七欣購物中心擺設電子遊戲
    二台，每日營業額約二百元，迄查獲時已總計二千八百元等語（九十一年五月二
    十三日警訊筆錄），而前開二台電子遊戲機具，均有插電營業，機台內尚有十元
    硬幣二百八十枚，合計二千八百元，有高雄縣警察局岡山分局營業場所檢查紀錄
    一份及照片二張附於警卷可稽，被告乙○○○前開所辯，與其在警訊中之自白及
    前開營業場所檢查紀錄表之記載已不相符合，況機台內之十元硬幣多達二百八十
  枚，合計二千八百元，數量甚多，如係機台損壞或試打機台，衡諸常情，顯然無
    須投入多達二百八十枚之硬幣，且置於機台而而不取出，是被告乙○○○所辯，
    與卷內之事證不符，亦有違常情，顯係事後避重就輕之詞，不足採信。本件事證
    明確，被告乙○○○右揭犯行均堪認定。
三、核被告乙○○○所為，係違反電子遊戲場業管理條例第十五條之未依電子遊戲場
    業管理條例規定辦理營利事業登記者，不得經營電子遊戲場業之規定，應依同條
    例第二十二條之規定論處。被告乙○○○先後三次犯行，時間緊接，構成要件相
    同，顯係出於概括犯意為之，應依連續犯之規定以一罪論。公訴人移送併案審理
    部分（九十一年度偵字第一○二八二號、第一一三一八號）雖未經起訴，惟因與
    聲請簡易判決處刑部分有連續犯之裁判上一罪關係，為起訴效力所及，本院自得
    一併審理。原審予以依法論科，固非無見，惟原審未及審酌公訴人移送併案審理
    之連續犯之犯罪事實，尚有未洽，又查行為人違反電子遊戲場業管理條例第二十
    二條規定時，其所為之行為包括「未辦理營利登記」及「營業」，其所擺設之電
    子遊戲機，係被告所有且供本件營業犯罪所用之物，應依刑法第三十八條第一項
    第二款規定宣告沒收（最高法院九十年度台非字第一七三號判決意旨參照），扣
    案如事實欄一之（一）所示之電子遊戲機共三十台（含ＩＣ板共三十片）、代幣
    二百六十八枚，暨被告乙○○○所有犯罪所得之十元硬幣四十三枚，共四百三十
    元，為被告乙○○○所有且係供本件營業所用，此為被告乙○○○所自承（見九
    十一年三月十四日警訊筆錄），是依上開說明，自應就扣案之電子遊戲機三十台
    、代幣二百六十八枚及十元硬幣合計四百三十元為沒收之諭知，原審以扣案之電
    子遊戲機具及機具內之代幣與現金因非屬違禁物品，亦非犯罪所用或所得之物，
    漏未為宣告沒收之諭知，亦有違誤。是上訴意旨主張原審未及審酌如事實欄一之
    （二）所示之犯行為有理由，自應由本院將原判決撤銷，自為判決。爰審酌被告
    乙○○○前於九十一年二月間因違反電子遊戲場業管理條例案件，經本院判處有
    期徒刑三月確定（尚未執行完畢），復再次經營，擺設機具數量不少，犯後坦承
    大部分犯行，態度良好，顯有悔意，及係極重度身心障礙，有中華民國身心障礙
    手冊影本一紙附於警卷可按，等一切情狀，量處如主文所示之刑，並諭知易科罰
    金之折算標準。扣案之如事實欄所示之遊戲機共三十七台（含ＩＣ板共三十七片
    ）、代幣二百六十八枚，為被告乙○○○所有供本件犯罪所用之物，扣案之十元
    硬幣共四千五百三十元，係被告乙○○○所有犯罪所得之物，業據被告乙○○○
    於警訊中陳明，應分別依刑法第三十八條第一項第二款、第三款宣告沒收。
據上論斷，應依刑事訴訟法第四百五十五條之一第一項、第三項、第三百六十九條第
一項前段、第三百六十四條、第二百九十九條第一項前段，電子遊戲場業管理條例第
二十二條，刑法第十一條前段、第五十六條、第四十一條第一項、第三十八條第一項
第二款、第三款，罰金罰鍰提高標準條例第二條，判決如主文。
本案經檢察官朱秋菊到庭執行職務。
中      華      民      國    九十一    年     十一     月     十五     日
                                  臺灣高雄地方法院刑事庭
                                      審判長法  官    黃三友
                                            法  官    王雅苑
                                            法  官    涂裕洪
右正本證明與原本無異。
不得上訴。
                                            書記官    賴佳慧
中    華    民國      九十一     年      十一     月      十八      日
附錄本案論罪科刑法條：
電子遊戲場業管理條例第二十二條
違反第十五條規定者，處行為人一年以下有期徒刑、拘役或科或併科新台幣五十萬元
以上二百五十萬元以下罰金。
